臺灣高等法院高雄分院刑事裁定　　　　　96年度聲再字第73號
再審聲請人　甲○○
即受判決人
　　　　　　　　　　　之1
　　　　　　　　　　現在臺灣高雄第二監獄執行中
上列聲請人因竊盜案件，對於本院96年度上易字第498 號中華民
國96年6 月22日確定判決（原審案號：臺灣高雄地方法院96年度
易字第736 號；起訴案號：臺灣高雄地方法院檢察署95年度偵字
第23826、24641號），聲請再審，本院裁定如下：
    主  文
再審之聲請駁回。
    理  由
一、聲請意旨略稱：聲請人即受判決人甲○○因竊盜案件，經臺
    灣高雄地方法院96年度易字第736 號判決，就聲請人被訴於
    民國95年8 月7 日凌晨2 時45分許，與張龍仁、陳張元結夥
    3 人，共同在高雄市○○○路鄰近工業內某鐵皮工廠外之貨
    車上，徒手竊取不詳人所有而置放在該貨車上之乙炔切割器
    1 組（含氧氣筒）之犯嫌，判處聲請人有期徒刑8 月，聲請
    人上訴後，經本院以96年度上易字第498 號判決駁回上訴確
    定（聲請人另一竊盜犯行，經同案判處有期徒刑9 月，亦經
    駁回上訴而確定，則不在本案聲請再審範圍內）。惟：(一)本
    案於檢察官偵查中已傳訊共犯陳張元，陳張元已否認竊取乙
    炔切割器之事實，聲請人於警詢時亦僅供陳乙炔切割器是撿
    來的，並非偷來的等語，實則該乙炔切割器係陳張元所有，
    惟因陳張元當時通緝中而無法聯絡故未到案，聲請人才供稱
    係撿來的等語。然原判決卻漏未審酌陳張元有利於聲請人之
    陳述之重要證據，而認定聲請人有罪，則原確定判決顯有對
    上開重要證據漏未審酌之情形；(二)案發時，聲請人所駕駛車
    輛，一直在巷口、巷外、現場來回逗留，駛進、駛出，反覆
    繞行，從博愛加油站拍攝之監視錄影帶翻拍照片及顯示之時
    間，可明顯發現，即聲請人一直在加油站附近，故聲請人不
    可能於同日凌晨2 時45分許至高雄市○○○路鄰近工業區內
    竊取乙炔切割器。再核閱上開錄影可發現，乙炔切割器是從
    聲請人背包拿出來使用的，若係從貨車上偷來的，怎可能還
    有乙炔背包？且包裝背包之同一套乙炔切割組還在陳張元之
    友人處，則原確定判決對此一有利、並影響判決之確實新證
    據，亦未加審酌。因認原確定判決有刑事訴訟法第420 條第
    1 項第6 款、第421 條規定得再審之原因，爰依同法第424
    條規定聲請再審云云。
二、按有罪之判決確定後，為受判決人之利益聲請再審，必其聲
    請之理由合於刑事訴訟法第420 條第1 項所定情形之一及第
    421 條有足以影響於判決之重要證據漏未審酌者，始准許之
    。再按刑事訴訟法第420 條第1 項規定：「有罪之判決確定
    後，有左列情形之一者，為受判決人之利益，得聲請再審︰
    一、原判決所憑之證物已證明其為偽造或變造者。二、原判
    決所憑之證言、鑑定或通譯已證明其為虛偽者。三、受有罪
    判決之人，已證明其係被誣告者。四、原判決所憑之通常法
    院或特別法院之裁判已經確定裁判變更者。五、參與原判決
    或前審判決或判決前所行調查之法官，或參與偵查或起訴之
    檢察官，因該案件犯職務上之罪已經證明者，或因該案件違
    法失職已受懲戒處分，足以影響原判決者。六、因發現確實
    之新證據，足認受有罪判決之人應受無罪、免訴、免刑或輕
    於原判決所認罪名之判決者。」而該條第1 項第6 款所謂「
    發見確實之新證據」，係指該證據於事實審法院判決前已經
    存在，為法院、
    當事人所不知，不及調查斟酌，至其後始行發見，且就證據
    本身形式上觀察，固不以絕對不須經過調查程序為條件，但
    必須顯然可認為足以動搖原有罪確定判決，而為受判決人無
    罪、免訴、免刑或輕於原判決所認罪名之判決者為限。故受
    理聲請再審之最後事實審法院，應就聲請再審理由之所謂「
    新證據」，是否具備事實審判決前已經存在，為法院、當事
    人所不知，事後方行發見之「嶄新性」，及顯然可認足以動
    搖原有罪確定判決，應為無罪、免訴、免刑或輕於原判決罪
    名之「顯然性」二要件，加以審查，為判斷應否准予開始再
    審之準據（最高法院93年度台抗字第98號判決意旨參照）。
    又同法第421 條規定：「不得上訴於第三審法院之案件，除
    前條規定外，其經第二審確定之有罪判決，如就足生影響於
    判決之重要證據漏未審酌者，亦得為受判決人之利益，聲請
    再審。」而該條所謂重要證據漏未審酌，乃係指於第二審判
    決前，已經發現並提出證據，但法院漏未審酌者而言，若已
    提出，經法院依其自由心證而捨棄不採，則非漏未審酌；又
    必該漏未審酌之證據確為真實，而足以認定受判決人應受無
    罪或免訴或輕於原審所認定罪名而後可，否則，雖有漏未審
    酌之證據，然該證據縱經審酌，亦不足以推翻原審所認定之
    罪名，仍不能准許再審。
三、經查：本案聲請人於原審審理時係坦承此部分之犯罪事實（
    見原審96年3 月13日準備程序筆錄，原審卷第22頁），並經
    原審於審判程序時提示並告以陳張元於95年11月7 日偵訊筆
    錄證詞要旨，以及提示加油站監視器翻拍照片、高雄市○○
    ○路432 巷54號、大順一路432 巷冷凍廠等（加油站後方）
    監視器翻拍照片調查，而均經聲請人答稱：「沒有意見」等
    語（見原審96年3 月13日審判程序筆錄，原審卷第34-35 頁
    ），且該等證據，亦均經原審判決所審酌，認定與聲請人上
    開自白相符而認定聲請人犯行；嗣聲請人對原審判決向本院
    提起上訴，而以上開情詞為辯，本院再於審判程序時調查上
    開證據，而於判決中敘述聲請人上開辯解不予採信之理由而
    認定聲請人上開犯行，亦有本院96年6 月8 日審判筆錄及判
    決書在卷可稽。故聲請人所提出上開事證，顯然不符上開刑
    事訴訟法第420 條第1 項第6 款所定之「嶄新性」、「顯然
    性」之規定，亦業經原審法院審酌，而不符上開同法第421
    條漏未審酌證據之規定。
四、綜上所述，聲請人所提上開證據，既非上開規定所稱之新證
    據，亦非事實審法院所漏未審酌之證據，則聲請人以上開聲
    請意旨聲請再審，並無理由，爰依刑事訴訟法第434 條第1
    項之規定，裁定如主文。
中　　華　　民　　國　　96　　年　　8 　　月　　22　　日
                  刑事第七庭    審判長法  官   莊飛宗
                                      法  官   孫啟強
                                      法  官   邱明弘
以上正本證明與原本無異。
不得抗告。
中　　華　　民　　國　　96　　年　　8 　　月　　22　　日
　　　　　　　　　　　　　　　　　　　書記官   黃玉珠
